【裁判字號】    89,裁,59
【裁判日期】    890114
【裁判案由】    徵收補償
【裁判全文】
行  政  法  院  裁  定                              八十九年度裁字第五九號
    聲  請  人  甲○○○
右聲請人因徵收補償事件，對於本院中華民國八十七年十一月二十七日八十七年度裁
字第一三三五號裁定，聲請再審。本院裁定如左︰
    主  文
再審之聲請駁回。
    理  由
按當事人對於本院裁定聲請再審，必須原裁定具有行政訴訟法第二十八條所列各款情
形之一者，始得為之，此觀同法第三十條準用第二十八條之規定自明。又對於本院裁
定聲請再審，依行政訴訟法第三十三條準用民事訴訟法第五百零七條ˋ第五百零一條
第一項第四款之規定，必須表明「再審理由及關於再審理由並遵守不變期間之證據。
」所謂表明再審理由，必須指明其所再審之裁定，有如何合於行政訴訟法第二十八條
所定再審事由之具體情事始為相當，倘僅泛言有何條款之再審事由，而無具體情事；
或僅指明所聲請再審之裁定前各程序所為裁判，有如何再審事由，而未一語指及其所
聲請再審之裁定有合於再審之事由者，均難謂已表明再審事由，其再審之聲請，即屬
不合法。本件聲請人前因徵收補償事件提起行政訴訟，經本院八十六年度判字第二八
四六號判決駁回其訴後，提起再審之訴，復經本院八十七年度判字第九六五號判決以
其再審無理由，判決駁回其再審之訴，聲請人再以本院八十七年度判字第九六五號判
決有行政訴訟法第二十八條第一款適用法規顯有錯誤之再審事由，對之提起再審之訴
，亦經以其所陳各節係對本院八十六年判字第二八四六號實體上所為判決，主張有如
何再審之事由，惟未指及本院八十七年度判字第九六五號判決有如何具體之法定再審
事由，而認其泛指原判決違法而提起之再審之訴，為不合法，以八十七年度裁字第一
三三五號裁定予以駁回。茲聲請人不服該裁定，主張所謂再審不合法，係指再審之訴
不合程式，或已逾期間或法律上不應准許者而言，而聲請人前就本院八十七年度判字
第九六五號判決所提起之再審之訴（即本院八十七年度裁字第一三三五號案），聲請
人業於訴狀中明白表示係依行政訴訟法第二十八條第一款適用法規顯有錯誤為由所提
起；聲請人就該再審之訴既已具體表明法定之再審事由，法院即應就再審有無理由予
以審究，然本院八十七年度裁字第一三三五號裁定竟以聲請人再審之訴不合法予以駁
回，其適用法規顯有錯誤云云，為此聲請本件再審。經查聲請人就本院八十七年度判
字第九六五號判決提起再審之訴之訴狀中，固有表明行政訴訟法第二十八條第一款所
規定再審事由之依據，惟其內容均係針對本院八十七年度判字第九六五號判決之前程
序，即本院八十六年判字第二八四六號判決有何再審事由為指摘，而未言及其據以提
起再審之訴之本院八十七年度判字第九六五號判決有如何之再審事由，揆諸首開說明
，此係屬再審之訴不合法而非有無理由之範疇。故聲請人以本院八十七年度裁字第一
三三五號裁定認聲請人為不合法而駁回其再審之請求，係適用法規顯有錯誤，執以聲
請再審，難認有理由，應予駁回。
據上論結，本件再審之聲請為無理由，爰依行政訴訟法第三十三條、民事訴訟法第五
百零七條、第五百零二條第二項，裁定如主文。
中    華    民    國     八十九      年      一      月      十四       日
                    行 政 法 院 第 六 庭
                                審 判 長 評  事      徐  樹  海
                                         評  事      廖  宏  明
                                         評  事      林  茂  權
                                         評  事      鄭  忠  仁
                                         評  事      蔡  進  田
右  正  本  證  明  與  原  本  無  異
                                         法院書記官  賀  瑞  鸞
中    華    民    國     八十九      年      一      月      十四       日


司法院資訊處製作；財團法人民間司法改革基金會備份。
